【裁判字號】    98,審訴,2262
【裁判日期】    980710
【裁判案由】    毒品危害防制條例
【裁判全文】
臺灣高雄地方法院刑事判決            98年度審訴字第2262號
公  訴  人  臺灣高雄地方法院檢察署檢察官
被      告  甲○○
上列被告因違反毒品危害防制條例案件，經檢察官提起公訴（98
年度毒偵字第2865號）暨移請併案審理（98年度毒偵字第3066號
），嗣因被告就被訴事實為有罪陳述，經本院告知簡式審判程序
意旨且聽取公訴人及被告之意見後，本院合議庭裁定由受命法官
獨任依簡式審判程序審理並判決如下：
    主  文
甲○○施用第一級毒品，累犯，處有期徒刑壹年，扣案注射針筒
壹支沒收；又施用第二級毒品，累犯，處有期徒刑捌月。應執行
有期徒刑壹年陸月，扣案注射針筒壹支沒收。
    事  實
一、甲○○前因施用毒品案件，經本院91年度毒聲字第6867號裁
    定送觀察、勒戒後，認有繼續施用毒品傾向，遂以91年度毒
    聲字第7456號裁定令入戒治處所施以強制戒治，再以92年度
    毒聲字第2506號裁定停止戒治，於民國92年5 月13日予以釋
    放（指揮書執畢日期為同年11月25日），因停止戒治期滿未
    經撤銷而視為執行完畢，另由台灣高雄地方法院檢察署檢察
    官以92年度戒毒偵字第1060號為不起訴處分。又於93年間同
    因施用毒品，經本院94年度簡字第330 號判決判處有期徒刑
    5 月確定。其後於94、95年間再因施用毒品、竊盜等案件，
    分別經本院95年度訴字第508 號判決判處有期徒刑1 年2 月
    、95年度訴字第3244號判決判處有期徒刑1 年及95年度易字
    第1595號判決判處有期徒刑1 年1 月確定，上揭各罪復經裁
    定減刑且定應執行有期徒刑1 年7 月；另犯施用毒品案件，
    由本院以95年度訴字第3716號判決判處有期徒刑1 年4 月確
    定，嗣經裁定減為有期徒刑8 月且接續上述有期徒刑1 年7
    月而為執行，於97年10月21日縮短刑期假釋出監（縮刑期滿
    日期為同年12月21日），因假釋期滿未經撤銷而視為執行完
    畢。詎其猶不知悛悔，竟基於施用第一級毒品海洛因與第二
    級毒品甲基安非他命之犯意，於98年5 月2 日上午某時許，
    在其位於高雄縣林園鄉○○○路56巷63弄9 號住處，先後以
    將海洛因摻水後再以針筒注射及將甲基安非他命置入玻璃球
    燃燒加熱之方式，分別非法施用第一級毒品海洛因與第二級
    毒品甲基安非他命各1 次。嗣於同年月3 日21時許，在址設
    高雄縣林園鄉○○路文賢公園內遭警盤檢查獲，並徵得其同
    意後採尿送驗，進而查悉上情，另扣得甲○○所有供前揭施
    用第一級毒品海洛因所用注射針筒1 支。
二、案經高雄縣政府警察局林園分局報請台灣高雄地方法院檢察
    署檢察官偵查起訴。
    理  由
一、本件被告甲○○各係違反毒品危害防制條例第10條第1 項、
    第2 項之施用第一級毒品與第二級毒品罪，其法定刑俱為死
    刑、無期徒刑、最輕本刑為3 年以上有期徒刑以外之罪，於
    準備程序進行中，被告就被訴事實為有罪之陳述，由受命法
    官告知簡式審判程序之要旨並聽取其與公訴人之意見，經被
    告同意適用簡式審判程序後，本院亦認無不得或不宜改依簡
    式審判程序進行之處，爰依刑事訴訟法第273 條之1 第1 項
    、第284 條之1 規定，本院合議庭裁定裁定本件由受命法官
    獨任進行簡式審判程序，合先敘明。
二、上揭事實，業有檢體監管紀錄表暨台灣檢驗科技股份有限公
    司98年5 月15日濫用藥物尿液檢驗報告各1 件在卷可稽，另
    扣得被告所有供施用第一級毒品海洛因犯罪所用注射針筒1
    支可資憑佐，復據被告於本院審理中上情坦認不諱，足徵其
    之自白核與事實相符，堪予採信。另查，被告前因施用毒品
    案件，經裁定送觀察、勒戒後，認有繼續施用毒品傾向，遂
    以裁定令入戒治處所施以強制戒治，再以裁定停止戒治，於
    92年5 月13日予以釋放（指揮書執畢日期為同年11月25日）
    ，因停止戒治期滿未經撤銷而視為執行完畢，另由台灣高雄
    地方法院檢察署檢察官以92年度戒毒偵字第1060號為不起訴
    處分；又於93年間同因施用毒品，經本院94年度簡字第330
    號判決判處有期徒刑5 月確定等情，有台灣高等法院被告前
    案紀錄表及本院被告院內索引卡紀錄表各1 份附卷可參，足
    認被告確於前開強制戒治執行完畢釋放後，5 年內再犯毒品
    危害防制條例第10條之施用毒品罪。職是，本件事證明確，
    被告犯行洵堪認定，自應依法論科。
三、查海洛因、甲基安非他命各係毒品危害防制條例第2 條第2
    項第1 款、第2 款所定之第一級毒品與第二級毒品，依法不
    得持有、施用及販賣。核被告甲○○所為，分別係違反毒品
    危害防制條例第10條第1 項施用第一級毒品罪及同條第2 項
    施用第二級毒品罪。其施用第一級毒品海洛因與第二級毒品
    甲基安非他命前分別持有海洛因、甲基安非他命之低度行為
    ，俱應為施用之高度行為所吸收，不另論罪。又被告所犯上
    開2 罪彼此間犯意各別且行為互殊，觸犯構成要件相異之罪
    名，應予分論併罰為當。再者，被告前因施用毒品、竊盜等
    案件，各經法院判決有罪確定，於97年10月21日縮短刑期假
    釋出監（縮刑期滿日期為同年12月21日），因假釋期滿未經
    撤銷而視為執行完畢一節，有前開台灣高等法院被告前案紀
    錄表附卷足憑，是其前受有期徒刑執行完畢後，5 年內故意
    再犯有期徒刑以上之罪，俱應論以累犯並依法加重其刑。爰
    審酌被告前因施用毒品案件，迭經觀察勒戒、強制戒治及法
    院科刑判決後，竟再為本件施用毒品犯行，足見其惡習已深
    ，且戒絕毒癮之意志不堅，未能體悟施用毒品對自己、家人
    造成之傷害及社會之負擔，自屬可議；惟念其於犯後態度良
    好，並能坦承犯行，及施用毒品本質上係屬戕害自身健康之
    行為，尚未直接危害他人，反社會性程度應屬較低等一切情
    狀，分別量處如主文所示之刑，並定其應執行之刑，以資懲
    儆。此外，扣案注射針筒1 支業據被告自承為其所有且係供
    施用第一級毒品犯罪所用之物，又該等物品既未據檢察官舉
    證釋明其上是否殘留海洛因而應同視為第一級毒品，遂依刑
    法第38條第1 項第2 款規定諭知沒收，附此敘明。
四、末查，本件被告除起訴書所載前揭犯罪事實外，另就移送併
    辦即台灣高雄地方法院檢察署98年度毒偵字第3066號部分雖
    未據公訴人起訴，然核與前揭已起訴部分要屬同一事實，當
    為起訴效力所及，本院自應一併審理，併予敘明。
據上論斷，應依刑事訴訟法第273 條之1 第1 項、第299 條第1
項前段，毒品危害防制條例第10條第1 項、第2 項，刑法第11條
前段、第47條第1 項、第51條第5 款、第38條第1 項第2 款，判
決如主文。
中    華    民    國    98    年    7     月    10    日
                  刑事第十庭  法  官    陳明呈
以上正本證明與原本無異。
如不服本判決應於收受送達後10日內向本院提出上訴書狀，並應
敘述具體理由；如未敘述上訴理由者，應於上訴期間屆滿後20日
內向本院補提理由書（均須按他造當事人之人數附繕本）「切勿
逕送上級法院」。
中    華    民    國    98    年    7     月    10    日
                              書記官    張琇晴
附錄本判決論罪科刑之法條：
毒品危害防制條例第10條
施用第一級毒品者，處6 月以上5 年以下有期徒刑。
施用第二級毒品者，處3 年以下有期徒刑。


司法院資訊處製作；財團法人民間司法改革基金會備份。
